【裁判字號】    98,抗,31
【裁判日期】    980414
【裁判案由】    沒入保證金
【裁判全文】
臺灣高等法院花蓮分院刑事裁定            98年度抗字第31號
抗  告  人
即  被  告  甲○○
送達代收人  乙○○
上列抗告人因沒入保證金案件，不服臺灣臺東地方法院中華民國
98年3月12日裁定（98年度聲字第96號），提起抗告，本院裁定
如下：
    主  文
抗告駁回。
    理  由
一、按「刑事訴訟法第414條第2項（即現行法第403條第2項）所
    載之非當事人，固須受有裁定始得抗告，至當事人則因其與
    本案具有利害關係，依照同條第一項，對於法院所為之裁定
    有所不服，茍無特別規定，即屬有權抗告，並不以其本身所
    受之裁定為限」，最高法院23年度抗字第415號判例參照。
    本件抗告人即被告甲○○（下稱抗告人）雖非受裁定人，惟
    因其身分為受刑人，與本案具有利害關係，依前開說明，自
    得提起抗告，合先敘明。復按「具保之被告逃匿者，應命具
    保人繳納指定之保證金額，並沒入之；不繳納者，強制執行
    ；保證金已繳納者，沒入之」；「沒入保證金，以法院之裁
    定行之」，刑事訴訟法118條第1項、第121條第1項後段分別
    定有明文。
二、本件抗告人因違反偽造有價證券案件，經臺灣臺東地方法院
    判處有期徒刑3年8月，嗣經本院及最高法院判決駁回上訴而
    告確定，並送執行。而在該案審理期間，經命具保5萬元，
    由乙○○繳納。該案經臺灣臺東地方法院檢察署檢察官按抗
    告人住所2次傳喚到案執行，並另函知具保人乙○○應通知
    抗告人到案執行，而前開執行傳票及函件，分別於民國（下
    同）97年9月18日、97年11月10日、98年2月4日，送達至臺
    東縣關山鎮○○里○○路119號抗告人、具保人住處，由與
    其等同財共居之謝瑞玉收受，而謝瑞玉與抗告人係母子關係
    ，抗告人與具保人為父子關係，前揭執行傳票及函件，均自
    謝瑞玉收受起即上揭日期生送達效力。嗣抗告人未按執行傳
    票到案接受執行，經檢察官執行拘提無著，亦有拘票及拘提
    報告書附卷可參，足認具保人於收受上開檢察署通知後仍無
    法促使抗告人按期到案執行，抗告人顯已逃匿。又迄至原審
    裁定之日即98年3月12日，抗告人仍尚未到案執行，此有臺
    灣高等法院在監在押全國紀錄表在卷可參，是原審依檢察官
    之聲請，裁定沒入具保人之保證金5萬元，即非無據。抗告
    人抗告意旨雖稱其因患有疾病，故需常到醫院取藥，活動範
    圍亦僅限往返醫院及住家，其從未有逃亡之想法云云，惟若
    抗告意旨所述屬實，抗告人於收受上揭檢察官所寄發之傳票
    及函件時，自應依法到案接受執行，惟抗告人卻反其道而行
    ，另司法警察於97年12月7日前屢次至抗告人之住所執行拘
    提亦均未遇，顯見抗告人係故意迴避刑罰之執行，而有逃匿
    之情事，是抗告人抗告意旨，顯不可採，為無理由，應予駁
    回。
三、據上論斷，應依刑事訴訟法第412條，裁定如主文。
中    華    民    國    98    年    4    月    14    日
                  刑事庭審判長法  官  何方興
                              法  官  林碧玲
                              法  官  賴淳良
以上正本證明與原本無異。
不得再抗告。
中    華    民    國    98    年    4     月    14    日
                              書記官  邱廣譽


司法院資訊處製作；財團法人民間司法改革基金會備份。
